臺灣桃園地方法院刑事判決　　　　　　96年度審交易字第69號
公　訴　人　臺灣桃園地方法院檢察署檢察官
被　　　告　甲○○
上列被告因公共危險案件，經檢察官提起公訴（96年度偵字第
14694、17938號），本院判決如下︰
    主  文
甲○○服用酒類，不能安全駕駛動力交通工具而駕駛，累犯，處
有期徒刑伍月；又服用酒類，不能安全駕駛動力交通工具而駕駛
，累犯，處有期徒刑伍月。應執行有期徒刑捌月。
    事　實
一、甲○○於民國90年3 月間，曾因酒醉駕車之公共危險案件
    （查獲時所測得之吐氣酒精濃度為每公升0.9 毫克），經本
    院以91年度桃交簡字第56號刑事簡易判決判處罰金1萬5千元
    確定，於91年9月30日易科罰金執行完畢；又於94年11月
    間，因酒醉駕車之公共危險案件（查獲時所測得之吐氣酒精
    濃度為每公升1.16毫克），經臺灣板橋地方院以95年度交簡
    字第566號刑事判決判處有期徒刑3月確定，於95年11月13日
    易科罰金執行完畢；又於95年6月間，因酒醉駕車之公共
    危險案件（查獲時所測得之吐氣酒精濃度為每公升0.59毫克
    ），經本院以95年度桃交簡字第2374號刑事簡易判決判處有
    期徒刑3月確定，於96年3月21日易科罰金執行完畢（構成累
    犯）。詎甲○○仍不知警惕，復分別為下列行為：
  (一)於96年5月22日晚間6 時許，在桃園縣八德市○○路583巷「
    雍揚企業有限公司」（下稱雍揚公司）內，飲用啤酒約5 瓶
    後，其平衡感、言詞能力、定向力及感覺能力均已有所障礙
    ，猶不顧影響參與道路交通公眾之安全，容任自己於此一不
    能安全駕駛之狀態下，竟仍騎乘車牌號碼J9X-263 號重型機
    車、沿龜山鄉○○○路往臺北縣新莊市方向行駛欲返回家中
    ，嗣於同日晚上10時50分許，途經桃園縣龜山鄉○○○路54
    號前，適有林森棋駕駛車牌號碼Z5-6112 號自用小客車，沿
    東萬壽路往八德市方向行駛，甲○○因不勝酒力，致與林森
    棋駕駛之上開汽車輛發生碰撞，經警據報後前往處理，對甲
    ○○施以酒精濃度測試，並測得其呼氣所含酒精濃度每公升
    0.88毫克而查獲。
  (二)又於96年6月28日下午5 時許，在雍揚公司內，飲用啤酒約3
    瓶後，其平衡感、言詞能力、定向力及感覺能力均已有所障
    礙，猶不顧影響參與道路交通公眾之安全，容任自己於此一
    不能安全駕駛之狀態下，竟仍騎乘上開重型機車，沿八德市
    ○○路往對街方向行駛欲訪友，嗣於同日下午5 時40分許，
    途經桃園縣八德市○○路2 段583巷83之1號旁，經警查獲並
    施以酒精測試，發現其呼氣酒精濃度達每公升0.98毫克，始
    查獲上情。
二、案經桃園縣政府警察局龜山、八德分局報請臺灣桃園地方法
    院檢察署檢察官偵查起訴。
    理　由
一、訊據被告甲○○對於上揭時、地酒後騎乘機車，分別為警查
    獲，經呼氣測試其酒精濃度值分別達每公升0.88、0.98毫克
    之事實直承不諱，且有酒精濃度測試紙2 紙在卷可稽。依交
    通部運輸研究所79年8 月對駕駛人行為之研究（酒醉駕車對
    駕駛行為之分析研究）指出，吐氣每公升酒精含量0.25毫克
    等於血液中酒精濃度0.05%（亦即每100毫升血液中含50毫克
    酒精），血液中酒精濃度到達0.03%至0.05%時，對駕駛能力
    之影響為：多數駕駛人心境逐漸變幻不定、視覺與反應靈敏
    性減弱、對速度及距離的判斷力差；對心理行為之影響為：
    觀察力逐漸欠缺、心情漸趨輕鬆、自信心增加、多話、精神
    狀態處於陶醉感，血液中酒精濃度到達0.05%至0.08%時，對
    駕駛能力之影響為：反應遲鈍、駕駛能力受損、遲而不決或
    決而不行；對心理行為之影響為：情緒鬆散、感情與行為趨
    向誇張、肌肉不協調、精神處於興奮狀態，血液中酒精濃度
    到達0.08%至0.15%時，對駕駛能力之影響為：判斷力嚴重受
    到影響、體能與精神協調受損、駕駛之體能困難增加；對心
    理行為之影響為：產生情緒異常現象、步伐不平穩、言語不
    清、反應惡劣、記憶及判斷力受損、精神處於錯亂狀態，血
    液中酒精濃度超過0.15% ，對駕駛能力之影響為：視線搖晃
    、駕駛已進入恍惚狀態、判斷及理解遭到扭曲、駕駛不穩定
    ；對心理行為之影響為：意識不明、嘔吐、站、走及講話困
    難、責任感喪失、精神處於麻痺狀態，血液中酒精濃度超過
    0.5%，對駕駛能力之影響為：無法開車；對心理行為之影響
    為：爛醉如泥、失去知覺可能致死、精神處於昏睡狀態，本
    件被告之酒精測定值為呼氣0.88、0.98MG/L，換算血液中酒
    精濃度值分別為0.176、0.196 %，揆諸前開研究報告，其駕
    駛能力所受影響：判斷力嚴重受到影響、體能與精神協調受
    損、駕駛之體能困難增加；對心理行為之影響為：產生情緒
    異常現象、步伐不平穩、言語不清、反應惡劣、記憶及判斷
    力受損、精神處於錯亂狀態。而依卷附前後二次觀察測試紀
    錄表所載：(1)甲○○第一次為警查獲時，被告駕駛過程，因
    酒後肇事原因，顯無法正常駕駛，另被告經警實施「閉雙眼
    ，30秒內朗誦阿拉伯數目由1001、1002、... 1030」生理協
    調平衡檢測項結果為不合格；(2)甲○○第二次為警查獲時，
    有蛇行、車身搖擺不定、轉彎半俓過大或過小等駕駛操控力
    欠佳及車輛行經偏離常軌，時而加速，時而突停，顯然無法
    正常操控之情事；且甲○○駕駛過程，車身搖擺不定；而查
    獲後經警命其作平衡動作，有腳步不穩，顯無法正常駕駛，
    此外，甲○○為警查獲、測試或訊問之過程，已語無倫次、
    多話之狀態。另被告經警實施「閉雙眼，30秒內朗誦阿拉伯
    數目由1001、1002、....1030 」、「用筆在2個同心圓之間
    的0.5公分環狀帶內，畫另1個圓」生理協調平衡檢測項結果
    均為不合格。由此堪認，甲○○前後二次為警查獲當時，均
    係處於酒後不能安全駕駛動力交通工具之情狀無訛。
二、核被告甲○○就事實欄一、(一)及(二)所為，均係犯刑法第185
    條之3 服用酒類不能安全駕駛動力交通工具而駕駛之公共危
    險罪。所犯上開2 罪，犯意各別，行為互殊，應分別論罪，
    併合處罰。又查被告有事實欄所載之有期徒刑科刑及執行情
    形，有臺灣高等法院被告前案紀錄表1 份在卷可考，其於5
    年以內故意再犯本件有期徒刑以上之罪，為累犯，應依法加
    重其刑。爰審酌被告於酒後注意力減退，仍駕駛動力交通工
    具於道路上，形如道路上之不定時炸彈，置自己及他人生命
    財產安全於不顧，並因此侵入對向車道肇事，已造成公共危
    險；復不知警惕，於事隔才1 月再度酒醉駕車，自不宜輕縱
    ，惟考量其事後已與告訴人達成和解賠償告訴人損害及其犯
    後坦承犯行之態度等一切情狀，認公訴人就其所犯二罪，求
    處有期徒刑1 年，尚嫌過重，爰分別量處如主文所示之刑，
    並依法定其應執行之刑，以示懲儆。至公訴人雖請求依刑法
    第89條之規定，令被告入相當處所施以禁戒處分云云。然查
    : 被告於90年間及95年間雖先後有3 次酒駕公危險犯罪紀錄
    ，惟90年間之犯罪迄今已逾5 年，可謂時日久遠，至95年間
    2 次犯罪雖各科處有期徒刑3 月確定，惟並未入監執行，而
    係以易科罰金方式易刑處分執行完畢，尚難認被告前此之酒
    駕犯行業經刑罰處遇矯治罔效，自無逕施以禁戒處分之必要
    ，附此敘明。
據上論斷，依刑事訴訟法第299 條第1 項前段，刑法第185 條之
3、第47條第1項前段、第51條第5款，刑法施行法第1條之1第1項
、第2項但書，判決如主文。
本案經檢察官黃珮如到庭執行職務。
中　　華　　民　　國　　96 　　年　　10 　月　　12　　日
                      刑事庭  法　官　江振義
以上正本證明與原本無異。
如不服本判決，應於判決送達後10日內向本院提出上訴狀（應附
繕本），其未敘述上訴理由者，應於上訴期間屆滿後20日內補提
理由書狀於本院，上訴於臺灣高等法院。
　　　　　　　　　　　　　　　書記官　林韡婷
中　　華　　民　　國　　96　　年　　10　　月　　12　　日
附錄論罪科刑依據之法條：
中華民國刑法第185條之3
服用毒品、麻醉藥品、酒類或其他相類之物，不能安全駕駛動力
交通工具而駕駛者，處1 年以下有期徒刑、拘役或3 萬元以下罰
金。
